臺灣高等法院刑事裁定　　　　　　　　 96年度毒抗字第486號
抗　告　人
即　被　告　甲○○
上列抗告人因毒品危害防制條例案件，不服臺灣桃園地方法院
中華民國96年10月30日裁定（96年度毒聲字第1325號），提起抗
告，本院裁定如下：
    主  文
抗告駁回。
    理  由
一、按犯毒品危害防制條例第10條之罪者，檢察官應聲請法院裁
    定，令被告入勒戒處所觀察、勒戒，其期間不得逾二月，同
    條例第20條第1項定有明文。
二、本件檢察官聲請意旨略以：被告甲○○基於施用第一級毒品
    海洛因及第二級毒品甲基安非他命之犯意，先後於民國（下
    同）96年6月1日下午6時許及同年6月3日為警採尿時起回溯
    96小時內之某時，在桃園縣大園鄉許厝港96之46號住處及不
    詳地點，分別施用第一級毒品海洛因及第二級毒品甲基安非
    他命，而於96年6月3日晚間8時30分許為警查獲，爰聲請裁
    定將被告送勒戒處所觀察、勒戒。
三、原法院裁定以：經查，被告甲○○雖坦承施用第一級毒品海
    洛因，惟否認施用第二級毒品甲基安非他命之犯行，然經警
    採集被告尿液送驗，其尿液確呈嗎啡、及甲基安非他命之陽
    性反應，有臺灣檢驗科技股份有限公司濫用藥物尿液檢驗報
    告附卷可查，可見被告確有施用毒品海洛因及甲基安非他命
    之事實，至堪認定，被告辯稱其無施用毒品甲基安非他命，
    核屬卸責之詞，不足採信；是聲請意旨於法並無不合，應予
    准許。經核並無不合。
四、本件抗告意旨雖略以：抗告人承認對於上開裁定中指述抗告
    人吸食毒品海洛因之事實，惟抗告人並未吸食毒品安非他命
    ，實不知為何驗尿報告會有安非他命陽性反應，鑑驗恐已發
    生錯誤，抗告人已於行政院衛生署桃園療養院進行美沙冬替
    代療法（治療海洛因成癮患者），並且治療成效顯著，此有
    衛生署桃園療養院之美沙冬維持療法知情同意書、診斷證明
    書可稽，目前抗告人確有戒除毒癮之決心及行動，實已無再
    送勒戒處觀察、勒戒之必要；另查，抗告人本身罹患糖尿病
    及肝硬化重疾，必須長期到院規則治療，因此，懇祈考量抗
    告人之身體狀況，實不宜進行觀察勒戒，以免使抗告人之生
    命產生危險云云。惟查：
  (一)被告甲○○雖否認有施用第二級毒品犯行。然查，安非他命
    經口服投與後，約百分之70於20小時內自尿中排出，約百分
    之90於96小時內自尿中排出，如僅憑尿液中呈安非他命陽性
    反應，並無法確實推算吸食時間距採集時間之長短，惟依上
    述資料推斷，最長可能不會超過四日，有行政院衛生署藥物
    食品檢驗局81藥檢壹字第001156號函可憑。次查，以氣相層
    析質譜儀之方法作藥物及其代謝產物之定性及定量分析檢驗
    者，幾乎不會有偽陽性反應產生，亦即如尿液中未含有煙毒
    之反應者，即不可能產生因藥物所引起之偽陽性反應，亦有
    行政院國軍退除役官兵輔導委員會榮民總醫院83年4月7日（
    83）北總內字第03039號函可參。再查，被告於民國（下同
    ）96年6月3日為警查獲後，於警詢中採其尿液經送請臺灣檢
    驗科技股份有限公司以酵素免疫分析法及氣相層析質譜儀檢
    驗結果，呈鴉片類及甲基安非他命陽性反應，此有該公司20
    07年7月6日出具之濫用藥物尿液檢驗報告一紙附於偵查卷可
    證。被告於警詢中採其尿液經送請臺灣檢驗科技股份有限公
    司以酵素免疫分析法及氣相層析質譜儀檢驗結果，呈甲基安
    非他命陽性反應，既已如前述，則被告於為警詢中採尿回溯
    96小時內之某時，在不詳處所，有施用第二級毒品甲基安非
    他命之事實，自堪認定。被告否認有施用第二級毒品犯行，
    委無足採。
  (二)被告已於行政院衛生署桃園療養院進行美沙冬替代療法，固
    據其提出衛生署桃園療養院之美沙冬維持療法知情同意書、
    診斷證明書附卷為證，然並不影響被告應送勒戒處所觀察、
    勒戒事實之認定。
  (三)被告是否罹患糖尿病及肝硬化重疾，是否必須長期到院規則
    治療，乃其身體狀況否適宜執行觀察、勒戒之問題；此部分
    亦核與被告應否裁定送勒戒處所觀察、勒戒無關。
  (四)抗告意旨執前詞據以指摘原法院裁定不當，為無理由，抗告
    應予駁回。
據上論斷，應依刑事訴訟法第412條，裁定如主文。
中　　華　　民　　國　　96　　年　　12　　月　　26　　日
                  刑事第十庭    審判長法　官 楊炳禎
                                      法　官 朱光仁
                                      法　官 陳博志
以上正本證明與原本無異。
不得再抗告。
                                      書記官 陳嘉文
中　　華　　民　　國　　96　　年　　12　　月　　31　　日
